【裁判字號】    92,訴,1916
【裁判日期】    920917
【裁判案由】    毒品危害防制條例
【裁判全文】
臺灣高雄地方法院刑事判決                        九十二年度訴字第一九一六號
    公  訴  人  臺灣高雄地方法院檢察署檢察官
    被      告  甲○○
右列被告因違反毒品危害防制條例案件，經檢察官提起公訴（九十一年度毒偵字第一
九六八號），本院判決如左：
    主  文
甲○○連續施用第一級毒品，累犯，處有期徒刑捌月。殘有海洛因之殘渣袋壹只沒收
銷燬之，注射針筒壹支沒收。
    事  實
一、甲○○前因違反麻醉藥品管理條例，經本院判處有期徒刑四月確定，於民國八十
    六年五月二十三日易科罰金執行完畢。其因施用毒品案件，經送觀察勒戒，認有
    繼續施用毒品之傾向，經本院裁定令入戒治處所施以強制戒治，經停止戒治交付
    保護管束期滿後，由臺灣高雄地方法院檢察署檢察官於八十九年十一月九日，以
    八十九年度戒毒偵字第一二三五號不起訴處分確定。詎於五年內又基於施用第一
    級毒品之概括犯意，自九十一年一月間起至同年四月三十日止，在高雄縣大樹鄉
    ○○村○○路三七巷八號住處後方材堆邊，以將海洛因摻入礦泉水稀釋後，再用
    注射針筒施打於左手腕之方式，每天一次，連續施用第一級毒品海洛因多次。嗣
    其父何為忠為幫助甲○○戒毒，遂趁甲○○入睡之際，在甲○○右側褲袋內起出
    注射針筒一支及殘有海洛因之殘渣袋一只，持向警方檢舉上情，警方據報後於九
    十一年四月三十日十六時十分許至上址查獲，且扣得前開甲○○所有供其施用之
    注射針筒一支，以及殘有海洛因之殘渣袋一只。
二、案經高雄縣政府警察局林園分局報告臺灣高雄地方法院檢察署檢察官偵查起訴。
    理  由
一、右述事實，業據被告甲○○於警、偵訊及本院審理時坦承不諱，而被告於九十一
    年四月三十日十六時四十分許為警採集尿液送驗結果，呈嗎啡陽性反應，有高雄
    縣政府衛生局九十一年五月八日九十一煙檢字第六○九號煙毒尿液檢驗成績書、
    查獲毒品案件嫌犯尿液對照表各一份附卷可稽，且被告為警查獲時，尚有殘渣袋
    一只扣案可資佐證，扣案之殘渣袋一只經送檢驗結果，殘有第一級毒品海洛因，
    有高雄醫學大學附設中和紀念醫院九十二年八月十二日編號９２０８－７３號檢
    驗報告存卷可憑，足認被告之自白與事實相符，其確有連續施用第一級毒品之犯
    行無疑。再查被告曾因施用毒品案件，經送觀察勒戒，認有繼續施用毒品之傾向
    ，經本院裁定令入戒治處所施以強制戒治，經停止戒治交付保護管束期滿後，由
    臺灣高雄地方法院檢察署檢察官於八十九年十一月九日，以八十九年度戒毒偵字
    第一二三五號不起訴處分確定之事實，有前開不起訴處分書、本院被告全國前案
    記錄表與臺灣高雄地方法院檢察署刑案資料查註記錄表各一份在卷可稽。其於五
    年再犯毒品危害防制條例第十條之罪，所為與毒品危害防制條例第二十三條第二
    項之規定相符，應予依法論科。
二、按犯毒品危害防制條例第十條之罪，經觀察勒戒後，有繼續施用毒品之傾向者，
    應由檢察官聲請法院裁定令入戒治處所施以強制戒治，強制戒治期滿或交付保護
    管束期滿，應由檢察官為不起訴處分。經不起訴處分後五年內再犯第十條之罪，
    即不適用前項之規定（即應由檢察官偵查起訴），毒品危害防制條例第二十三條
    第二項定有明文。次按海洛因為毒品危害防制條例第二條第二項第一款所明定之
    第一級毒品，核被告所為，係犯同條例第十條第一項之施用第一級毒品罪，其持
    有第一級毒品進而施用，持有之低度行為為施用之高度行為所吸收，不另論罪。
    被告所為先後多次施用第一級毒品之行為，時間緊接，所犯罪名相同，顯係出於
    概括犯意為之，為連續犯，爰依刑法第五十六條之規定以一罪論，並加重其刑。
    被告前因違反麻醉藥品管理條例，經本院判處有期徒刑四月確定，於八十六年五
    月二十三日易科罰金執行完畢，有卷附臺灣高等法院被告全國前案紀錄表在卷可
    按，其受有期徒刑之執行完畢，五年以內再犯本案有期徒刑以上之罪，為累犯，
    應依法遞加重其刑。又本案係被告之父何為忠趁被告入睡之際，在被告右側褲袋
    內起出注射針筒一支及殘有海洛因之殘渣袋一只，持向警方檢舉被告有施用毒品
    犯行，警方據報後前往查獲被告乙情，已經證人即被告之父何為忠到庭陳述明確
    （本院九十二年八月二十七日審判筆錄），是證人何為忠係主動向警方檢舉被告
    施用毒品犯行，並非受被告之託代為向警方自首，故與自首之要件不符，附此敘
    明。茲審酌被告吸用足以導致精神障礙、性格異常，甚至造成生命危險之毒品，
    戕害一己之身體健康，所為尚未害及他人，犯後又坦承施用，態度良好等一切情
    狀，量處如主文所示之刑。扣案之殘渣袋一只經送驗結果殘有海洛因成分，此有
    上開檢驗報告單附卷可憑，因該殘渣袋與海洛因不能分離，應視同為毒品，應依
    毒品危害防制條例第十八條第一項前段規定宣告沒收銷燬之。至於注射針筒一只
    經送驗結果雖未殘有毒品，有高雄醫學大學附設中和紀念醫院九十二年八月十二
    日編號９２０８－７４號檢驗報告在卷可參，然係供被告所有施用海洛因所用之
    物，業據被告自承在卷（本院九十二年八月二十七日審判筆錄），爰依刑法第三
    十八條第一項第二款之規定予以沒收。
據上論斷，應依刑事訴訟法第二百九十九條第一項前段，毒品危害防制條例第十條第
一項、第十八條第一項前段，刑法第十一條、第五十六條、第四十七條、第三十八條
第一項第二款，判決如主文。
本案經檢察官葉芳秀到庭執行職務。
中      華      民      國      九十二      年    九    月      十七    日
                                  臺灣高雄地方法院刑事庭
                                        審判長法官    邱  明  弘
                                              法官    吳  錦  佳
                                              法官    莊  珮  君
右正本證明與原本無異。
如不服本判決，應於判決送達後十日內，向本院提出上訴狀。
                                            書記官    呂  怜  勳
中      華      民      國      九十二      年    九    月      十七    日
附錄本判決論罪科刑法條：
毒品危害防制條例第十條第一項
施用第一級毒品者，處六月以上五年以下有期徒刑。


司法院資訊處製作；財團法人民間司法改革基金會備份。
